Inventaris van het archief van de Semarang-Joana Stoomtrammaatschappij, 1881-1947 (1952)
Nationaal Archief, Den Haag
- Stukken met betrekking tot de Boekhouding., C
  - Memoriaal-Journaal., 30-11-1904 t/m 31-5-1906; 235
  - Memoriaal-Journaal., 31-5-1906 t/m 31-12-1907; 236
  - Memoriaal-Journaal., 31-12-1907 t/m 30-6-1909; 237
  - Memoriaal-Journaal., 30-6-1909 t/m 31-12-1910; 238
  - Memoriaal-Journaal., 31-12-1910 t/m 31-1-1912; 239
  - Memoriaal-Journaal., 31-1-1912 t/m 31-12-1912; 240
  - Memoriaal-Journaal., 31-12-1912 t/m 31-12-1913; 241
  - Memoriaal-Journaal., 31-12-1913 t/m 31-12-1914; 242
  - Memoriaal-Journaal., 31-12-1914 t/m 31-12-1915; 243
  - Memoriaal-Journaal., 31-12-1915 t/m 30-4-1917; 244
  - Memoriaal-Journaal., 30-4-1917 t/m 30-11-1920; 245
  - Memoriaal-Journaal., 30-11-1920 t/m 31-10-1923; 246
  - Memoriaal-Journaal., 1-11-1923 t/m 30-11-1926; 247
  - Memoriaal-Journaal., 30-11-1926 t/m 1-1-1929; 248
  - Memoriaal-Journaal., 1-1-1929 t/m 31-12-1931; 249
  - Memoriaal-Journaal., 31-12-1931 t/m 1-1-1935; 250
  - Memoriaal-Journaal., 1-1-1935 t/m 28-2-1939; 251
  - Memoriaal-Journaal., 1-3-1939 t/m 28-2-1942; 252
  - Toelichting balansen., 1883-1903; 253
  - Toelichting balansen., 1904-1914; 254
  - Toelichting balansen., 1915-1919; 255
  - Toelichting balansen., 1920-1930; 256
  - Toelichting balansen., 1931-1940; 257
  - Besluiten directie., 1897-1902; 258
  - Besluiten directie., 1903-1910; 259
  - Besluiten directie., 1911-1915; 260
  - Besluiten directie., 1916-1922; 261
  - Besluiten directie., 1923-1930; 262
  - Besluiten directie., 1931-1940; 263
  - Comptabele bescheiden., 1883-1884; 264
  - Comptabele bescheiden., 1885; 265
  - Comptabele bescheiden., 1890; 266
  - Comptabele bescheiden., 1895; 267
  - Comptabele bescheiden., 1900; 268
  - Comptabele bescheiden., 1910; 269
  - Comptabele bescheiden., 1920; 270
  - Comptabele bescheiden., 1920; 271
  - Comptabele bescheiden., 1920; 272
  - Comptabele bescheiden., 1930; 273
  - Comptabele bescheiden., 1930; 274
  - Comptabele bescheiden., 1940; 275
  - Indisch journaal en recapitulatie., 1882-1885 en 1890; 276
  - Indisch journaal en recapitulatie., 1895, 1900 en 1910; 277
  - Indisch journaal en recapitulatie., 1920, 1930, 1940 en 1941; 278
  - Inventarisstaten., 1886-1930; 279
  - Kasstaten., 1919; 280
  - Kasstaten (uitgaven)., 1920; 281
  - Kasstaten (inkomsten)., 1920; 282
  - Kasstaten., 1928 1e halfjaar; 283
  - Kasstaten., 1928 2e halfjaar; 284
  - Kasstaten., 1930 1e halfjaar; 285
  - Kasstaten., 1930 2e halfjaar; 286
  - Bouwrekeningen., 287
  - Bouwrekeningen., 288